【裁判字號】    89,交上訴,212
【裁判日期】    900418
【裁判案由】    過失致死
【裁判全文】
臺灣高等法院刑事判決                          八十九年度交上訴字第二一二號
    上  訴  人
    被      告  甲○○
右上訴人因業務過失致死案件，不服臺灣桃園地方法院八十九年度交訴字第八六號，
中華民國八十九年十月二十三日第一審判決（起訴案號：臺灣桃園地方法院檢察署八
十九年度偵字第八四七五號），提起上訴，本院判決如左：
    主    文
上訴駁回。
    事    實
一、甲○○曾於民國（下同）八十三年間因業務過失傷害案件，經臺灣高雄地方法院
    判處有期徒刑十月確定，於八十四年一月二十日假釋出監，八十四年五月三十日
    假釋期滿，假釋未經撤銷，以已執行完畢論。
二、甲○○係新竹第一貨運股份有限公司營業大貨車司機，為從事駕駛業務之人，於
    八十八年十二月十四日晚間八時許，駕駛靠行於前開貨運公司之車號ＩＴ─七０
    二號營業大貨車附掛拖車一部，自臺南載運黃豆北上，途經桃園縣中壢市○○路
    三十二號前停車欲卸下所裝載黃豆，應注意汽車在顯有妨害他車通行之處所，不
    得停車，以維其他車輛行車安全及避免危險發生，且依當時情況，復無不能注意
    之情事，竟疏未注意，貿然將上開營業大貨車及附掛之拖車停放於中壢市○○路
    三十二號前之機車專用道上。迨同日晚間十一時二十分許，適莊嘉福騎乘車號Ｄ
    ＮＹ─五六二輕型機車，沿中壢市○○路同向行駛至上開路段時，應注意車前狀
    況亦疏未注意，不慎擦撞前開營業大貨車之左後方，致人車倒地，受有頭部撞傷
    及腦挫傷出血，於送醫途中不治死亡。甲○○於肇事後，在有偵查犯罪權限之機
    關未發覺犯罪前，向警方報案自首並接受審判。
三、案經甲○○自首及桃園縣警察局中壢分局報請臺灣桃園地方法院檢察署檢察官相
    驗後偵查起訴。
    理    由
一、被告甲○○於本院審理時未到庭，其於原審對於右揭事實已坦承不諱，並有車禍
    現場照片十幀及桃園縣警察局道路交通事故調查報告表附卷可稽。被害人莊嘉福
    確係因本件車禍，致頭部撞傷、腦挫傷出血不治死亡，亦經臺灣桃園地方法院檢
    察署檢察官督同法醫師相驗屬實，製有勘驗筆錄、驗斷書、相驗屍體證明書及相
    驗相片四幀在卷可憑。
二、按「汽車停車時，應依左列規定：．．．九、顯有妨害他車通行之處所，不得停
    車。」，道路交通安全規則第一百十二條第九款定有明文。本件被告停車卸貨時
    ，應注意前開規定，以防免事故之發生，且依當時復無不能注意情事，乃竟疏未
    注意，貿然將所駕駛之前揭附掛拖車之營業大貨車停放於機車專用道上，致被害
    人莊嘉福擦擊後人車倒地，受有頭部撞傷、腦挫傷出血，不治死亡，自有過失。
    被害人莊嘉福騎乘機車行經前開路段，應注意車前狀況，且依當時情形復無不能
    注意情事，竟疏於注意，致擦撞被告違規停放之前揭營業大貨車，亦與有過失，
    惟仍不能解免被告之過失責任。本件經送請臺灣省桃園縣區車輛行車事故鑑定委
    員會鑑定結果，亦認定莊嘉福駕駛輕機車疏未注意車前狀況擦撞路旁停車，甲○
    ○駕駛營大貨車佔用慢車道臨時停車，亦有疏失，有該鑑定委員會鑑定意見書在
    卷可參。被告之過失行為與被害人莊嘉福死亡結果間，亦有相當因果關係，本件
    事證明確，被告犯行堪以認定。
三、被告係新竹第一貨運股份有限公司營業大貨車之司機，為其所自承，係從事駕駛
    業務之人。核其所為，係犯刑法第二百七十六條第二項之業務過失致死罪。查被
    告有如事實欄所述之前科紀錄，有本院被告全國前案紀錄一份表在卷可稽，於五
    年之內，再犯有期徒刑以上之本罪，為累犯，應依法加重其刑。被告於肇事後未
    被發覺前，向前往車禍現場處理之桃園縣警察局中壢分局中壢派出所警員徐聰必
    自首並接受裁判等情，業據證人徐聰必證述明確，已合於自首之規定，應依刑法
    第六十二條前段之規定減輕其刑，並先加後減之。
四、原審基於前揭理由，因依刑法第二百七十六條第二項、第四十七條、第六十二條
    前段，罰金罰鍰提高標準條例第一條前段各規定，於審酌被告犯罪之動機、手段
    、目的、所生損害、生活狀況、智識程度、犯罪後態度及迄未與被害人莊嘉福家
    屬達成和解，賠償損害等一切情狀，量處有期徒刑一年。核其認事用法，俱無違
    誤，量刑亦甚允洽。被告上訴意旨，未具上訴理由，空言指摘原判決不當，為無
    理由，應予駁回。
五、被告經合法傳喚，無正當理由不到庭，爰不待其陳述逕行判決。
據上論斷，應依刑事訴訟法第三百六十八條、第三百七十一條，判決如主文。
本案經檢察官曾忠己到庭執行職務。
中華民國九十年四月十八日
中      華      民      國     九十     年      四      月     十八     日
                              台灣高等法院刑事第六庭
                                  審判長法  官  陳  春  秋
                                        法  官  徐  培  元
                                        法  官  高  明  哲
右正本證明與原本無異。
如不服本判決應於收受送達後十日內向本院提出上訴書狀，其未敘述上訴之理由者並
得於提起上訴後十日內向本院補提理由書（均須按他造當事人之人數附繕本）。
                                        書記官  李  垂  福
中      華      民      國     九十     年      四      月     十九     日
附論罪科刑依據之法條：
刑法第二百七十六條第二項：
從事業務之人，因業務上之過失犯前項之罪者，處五年以下有期徒刑或拘役，
得併科三仟元（現已提高十倍為三萬元）以下罰金。


司法院資訊處製作；財團法人民間司法改革基金會備份。
